# 请教陈版主，劣后级代为支付优先级收益及本金时账务处理

提问人：qi7077qi 时间：2021-06-18 12:33:08
案例背景： 上市公司作为“劣后级”委托人、受益人投资信托计划（固定投资期限 36 个月），并与信托受托人签订“差额支付协议”，信托合同及差额支付协议中规定： 上市公司要为本信托计划下优先级委托人信托利益的实现提供差额补足，具体是当信托计划在核算日或终止日未达到本协议约定的预期收益（包括信托计划应支付的税费、信托费用、优先级委托人应分配的预期收益及信托本金）时上市公司向信托受托人及优先级委托人补足差额部分。信托财产的分配顺序： 1 、支付税款、信托费用、负债等， 2 、向优先级委托人分配当期的信托收益、直至达到预期收益， 3 、再次向优先级委托人分配信托本金，直至其持有的全部信托本金， 4 、在信托计划终止时，经过上述分配如有剩余，向劣后级委托人进行分配，直至劣后级委托人分得的收益达到劣后级委托人根据差额支付协议所实际支付的款项， 5 、向劣后级委托人分配当期的信托收益、直至达到预期收益，再次向劣后级委托人分配信托本金，直至其持有的全部信托本金， 6 、经上述分配后仍有剩余，向先级委托人、受托人、劣后级委托人按1:1:8进行分配。截止目前，信托计划到期但尚未完成清算及分配。根据上市公司签署信托计划信托合同及差额支付协，上市公司向信托计划履行差额补足义务并支付差额补足款项，成为信托计划的唯一受益人。 问题：上市公司支付差额补足款项（包括税款、信托费用、优先级预期收益、优先级本金）分别应计入投资收益还是投资成本？

回答人：chenyiwei
上市公司支付差额补足款项（包括税款、信托费用、优先级预期收益、优先级本金）应先计入投资成本，然后对该项投资视同对子公司的投资进行减值测试和计提减值准备。